【裁判字號】    90,毒抗,269
【裁判日期】    901015
【裁判案由】    聲請強制戒治
【裁判全文】
臺灣高等法院高雄分院刑事裁定                      九十年度毒抗字第二六九號
    抗  告  人
    即  被  告  甲○○
右列抗告人因違反毒品危害防治條例案件，不服臺灣高雄地方法院中華民國九十年八
月二十八日裁定（九十年度毒聲字第五二九一號），提起抗告，本院裁定如左：
    主  文
抗告駁回。
    理  由
一、本件抗告意旨略以：抗告人經原審法院裁定停止戒治付保護管束期間，絕無再施
    用毒品，且所查獲之毒品、針筒、夾鏈袋、殘渣袋，均非抗告人所有，爰依法提
    出抗告云云。
二、經查：抗告人前因施用毒品案件，經強制戒治期滿（交付保護管束期滿），由台
    灣高雄地方法院檢察署於九十年二月五日以九十年度戒毒偵字第一三九號為不起
    訴處分在案。詎被告仍未戒除毒癮，又自九十年五月二十六日起至九十年五月二
    十七日止，在高雄市○○區○○路八一七之一號十一樓處，分別施用第一、二級
    毒品海洛因及安非他命，為警於九十年五月二十七日在上址查獲，所採之尿液，
    經送高雄縣政府檢驗結果，檢出嗎啡及甲基安非他命之陽性反應，此有尿液檢驗
    報告一紙可憑。按海洛因係嗎啡經化學合成之半人工合成品，藥（毒）性倍於嗎
    啡，其經施用進入人體，藉人體解毒系統之代謝作用而分解成藥（毒）性較低之
    嗎啡，故於施用海洛因者之尿液中，可檢出嗎啡煙毒反應，且一般施用者，於施
    用七十二小時後仍可被檢出嗎啡反應，此業據憲兵司令部於八十年三月二十五日
    以（80）鑑驗字第九九九號函示明白，是抗告人經採尿送驗有嗎啡陽性反應，足
    認其於九十年五月二十七日採尿前之七十二小時內有施用嗎啡一次。而甲基安非
    他命經口服投與後，約百分之七十於二十四小時內可自尿液中排出，又其尿液內
    含甲基非他命成分之檢出，與投與甲基安非他命的量、個人體質、檢驗儀器之精
    密度有關，通常採尿化驗是否呈陽性反應，應以投與後二十四小時內所採者為宜
    ，此亦有行政院衛生署藥物食品檢驗局（80）藥檢壹字第四五二九號函可稽，足
    認被告於九十年五月二十七日經採取尿液前回溯二十四小時內，確有施用安非他
    命一次。且有查獲時被告持有之第一級毒品零點三公克、第二級毒品一點七公克
    、針筒四支、空夾鏈袋四小包、殘渣袋五包扣案可考。原審以被告甲○○於不起
    訴處分後五年再犯毒品危害防制條例第十條之罪，依同條例第二十三條第二項之
    規定，裁定令入戒治處所施以強制戒治，核無不當，抗告人執前詞，指摘原裁定
    不當，為無理由，應予駁回。
三、據上論結，應依刑事訴訟法第四百十二條，裁定如主文。
中      華      民      國    九十    年      十      月     十五       日
                              臺灣高等法院高雄分院刑事第八庭
                                  審判長法官  郭雅美
                                        法官  張盛喜
                                        法官  莊飛宗
右正本證明與原本無異。
不得再抗告。
                                      書記官  張明賢
中    華    民    國      九十      年       十       月     十七       日
                                                                        Ｆ


司法院資訊處製作；財團法人民間司法改革基金會備份。
